臺灣臺北地方法院民事判決　九十一年訴字第一五六二號
　　原　　　告　　甲○○
　　法定代理人　　乙○○
右當事人間損害賠償等事件，本院判決如左：
    主　　文
原告之訴及假執行之聲請均駁回。
訴訟費用由原告負擔。
    事　　實
壹、原告方面：
一、聲明：
    (一)被告應給付原告新台幣（以下同）一百五十二萬八千八百八十二元，及自起訴
      狀繕本送達次日起（即九十一年三月二十一日）至清償日止，按年息百分之五
      計算之利息。
    (二)確認被告持有原告於八十八年六月十二日所簽發，未載到期日，票號００二０
      三七號，面額五十三萬四千元中十七萬一千一百十八元之本票債權不存在。
    (三)被告應將前項本票返還予原告。
    (四)訴訟費用由被告負擔。
    (五)第一項聲明，原告願供擔保請准宣告假執行。
    訴訟標的：瑕疵擔保減少價金請求權
二、陳述：（(一)(二)見起訴狀、(三)至(五)見審理卷第四二至四五頁、(六)至(八)見第六八號至
    七０頁）
  (一)原告甲○○前於八十六年六月十二日，向東帝士股份有限公司（下稱：東帝士公
    司）訂購位於台北縣汐止市○○街○○段東勢小斷六一之二地號土地上蓋建之「
    東帝士白雲山莊」（下稱：白雲山莊）編號Ｃ６棟二樓房地乙戶，又於同年八月
    十一日加購編號Ｂ７４車位乙個，總價五百三十四萬元。事後，東帝土公司將經
    營權轉讓予被告全盈隆建設股份有限公司，被告承受東帝士公司全部權義。故以
    被告為契約關係另一方而提起訴訟。
  (二)東帝士公司於販售白雲山莊時，曾以大量明顯廣告，聲稱白雲山莊結合休閒、景
    觀、健康，並設有五星級健康俱樂部之社區，提供社區巴士、高爾夫果嶺、兒童
    主題館、健身房、保齡球館、男女三溫暖、托兒中心、韻律教室、柔道館、五星
    級中西餐廳、奧運規格室內溫水游泳池、冰宮、迴力球場、戶外網球場、視廳中
    心、咖啡廳交誼中心、撞球室」等二十餘項七仟坪休閒設施（以下合稱：「白雲
    山莊俱樂部」）來吸引買主。原告受廣告吸引而訂購右述房屋與車位，但施工期
    間進度一再延宕，遲至九十年初勉強完成住宅部分，而公共設施部份迄今尚未完
    工點交於原告，原告依民法第三百五十四條及三百五十九條規定，請求減少價金
    一百七十萬元，右述廣告所列各休閒設設施更是均未動工興建。依據消費者保護
    法第二十二條，廣告內容應屬買賣契約之一部，被告欠缺前述休閒設施，其給付
    顯有瑕疵，且嚴重減損房屋價值─每平方公尺約減少十萬元，合計達一百七十元
    。為此依據民法第三百五十四條、第三百五十九條要求減少價金一百七十萬元；
    並就原告尚未支付房屋尾款十七萬一千一百十八元主張抵銷，原告前所交付以擔
    保尾款本票、票號００二０三七，其中一十七萬一千一百一十八元之本票債權不
    存在。為此提起本訴。
  (三)「白雲山莊俱樂部」與「白雲山莊」關係：
    被告雖主張白雲山莊俱樂部係另一獨立建物，與白雲山莊毫無關連；但是白雲山
    莊自始自終之銷售即以大量廣告，聲稱白雲山莊提供右述高爾夫果嶺、兒童主題
    館、健身房、保齡球館等二十餘項七仟坪休閒設施來吸引買主。原告即被此等休
    閒設施及銷售人員一再保證所吸引，才購買此一山坡建築，沒有此等休閒設施，
    原告不致以高價購買一間僅十七坪之房屋。簽訂房屋買賣契約之時，東帝士一再
    保證以會將白山莊俱樂部興建完成並經營，雙方在當時均認同白雲山莊俱樂部與
    白雲山莊非但為同一主體，且為必備之要件。
  (四)被告稱原告未繳交入會保證金柒萬元及未辦理相關入會手續，故尚非屬本件俱樂
    部之正式入會員。實情是白雲山莊俱樂部並未依原進度興建，僅表面上做部份設
    施，在重要休閒設施如溫水游泳池、男女三溫暖、保齡球館、冰宮、五星級中西
    餐廳、視廳中心、柔道館等未完成前，東帝士無資格要求本人繳交七萬元保證金
    ，此點責任在東帝士，並非買主的問題，東帝士於八十九年初即關閉所有之公共
    設施，包括部份休閒設施。
  (五)白雲山莊之平圴每坪售價高於當時行情，實係有此白雲山莊俱樂部之提供而提高
    行情。原告於八十六年六月十二日以總價伍佰參拾肆萬元購買僅拾柒點貳參坪之
    房屋，換算每坪平均單價高達參拾壹萬元，依當時大台北地區住宅產品平均單價
    變動表，汐止地區平均單價僅拾伍點柒萬，再者不動產仲介公會調查買賣成交資
    料，汐止鎮地區約在拾壹萬至拾伍、陸萬之間，平均每坪相差達拾陸萬元以上。
  (六)被告不完全給付，對原告之債務無法履行，原告主張損害賠償，被告應賠償壹佰
    柒拾萬元：
    按消費者保護法第二十二條「企業經營者應確保廣告內容之真實，其對消費者所
    負之義務不得低於廣告之內容」，白雲山莊以大幅廣告聲稱提供社區巴士、高爾
    夫果嶺、兒童主題館等「白雲山莊俱樂部」設施吸引買主，原告受此高級俱樂部
    設施所吸引，然而俱樂部迄今仍無法完工交予住戶使用，本人並未取得廣告所稱
    提供五星級俱樂部之一切設施，是為被告不完全給付，亦違反消費者保護法第二
    十二條，被告應賠償本人壹佰柒拾萬元。
  (七)情事變更：倘若俱樂部無法完工並非買賣瑕疵，或非被告之不完全給付，則顯然
    被告無法提供俱樂部設施之情事非兩造締約時所能預料。情事既有變更，而原告
    依原買賣契約給付價金已顯失公平，為民法第二二七條之二規定，請求減少價金
    壹佰柒拾萬元正。
  (八)被告所稱汐止地區「水蓮山莊」每坪售價廿二萬至廿十七萬元，但該處與白雲山
    莊不同：(1)水蓮山莊位於金龍湖旁，屬平地建築可興建俱樂部，而白雲山莊屬山
    坡地，屬鄉村住宅（山坡保護地），無法興建俱樂部。(2)水蓮山莊目前俱樂部已
    完全提供住戶使用，而白雲山莊俱樂部無法提供，是故以目前比較，請求減少價
    金，頗為合理。
  (九)除斥期間方面：
　　原告購買的東帝士白雲山莊，於八十九年二月一日交屋時，公共設施部份並未點
    交，因此，無所謂除斥期間六個月的問題，是為被告不完全給付，被告應賠償原
    告壹佰柒拾萬元。
  (十)合約上簽有「特許定戶棟六號二樓甲○○成為白雲健康俱樂部尊皇級會員，得免
    繳入會費及月費，若經換名轉換則無效」等保證言詞，意即購買戶可享有白雲山
    莊健康俱樂部的會員，東帝士白雲山莊未依廣告內容及合約興建俱樂部交予住戶
    使用，按消費者保護法第二十二條「企業經營者應確保廣告內容之真實，其對消
    費者所負之義務不得低於廣告之內容」，是為被告不完全給付，亦違反消費者保
    護法第二十二條，被告應賠償本人壹佰柒拾萬元。
三、證據：提出契約書影本一份、售屋廣告影本一份、平面圖一份、白雲山莊廣告一
    份、大台北地區住宅產品平均單價變動表一份、不動產仲介房屋買賣成交資料一
    份、白雲山莊廣告一份、水蓮山莊已供使用最近現狀一份為證。
貳、被告方面：
一、聲明：（見第審理卷一八頁）
    (一)原告之訴及其假執行之聲請均駁回。(二)如受不利之判決，願供擔保請准免為假
      執行。(三)訴訟費用均由原告負擔。
二、陳述：（(二)至(十)見審理卷第八二至九０頁）
  (一)不同意被告右述(七)追加民法第二二七條之二規定為訴訟標的；而且消費者保護法
    第二十二條也不是請求權基礎（見審理卷第八０頁）。
  (二)雙方確有右述房地買賣契約關係，原告所購買之本件標的（房屋、基地及車位等
    主建物），被告均依約興建完成，並經台北縣政府核發使用執照在案，且已辦竣
    建築物第一次所有權登記，其餘只須原告依買賣契約書約定，繳清尾款，配合辦
    理銀行貸款相關手續，被告即可隨時移轉本件不動產所有權予原告並交付使用，
    而被告亦已依約通知原告為前開手續之辦理，是被告已依債之本旨為履行，並無
    任何違約情事。被告已完工之主建物，均已依約履行。
  (三)被告已興建完成主建物部分且依約履行，並無債務不履行情事，主建物亦不因此
    而減少其價值及通常效用，故被告不因原告之主張而負物之瑕疵擔保責任。預售
    屋買賣之主要目的係供居住使用，而本件被告對於主體建物﹙房屋、基地及車位
    ﹚部分已竣工並無意見，故原告主張之「被告將進入停車場之道路廢棄，另行設
    置通道，與原設計竣工圖不符」云云，按被告已興建完成主建物部分，亦且設置
    完成停車場通道，故其已依約履行，並無債務不履行情事，主建物亦不因此而減
    少其價值及通常效用，故被告不因原告之主張而負物之瑕疵擔保責任。
  (四)被告並不違反消費者保護法第二十二條之規定，因此亦無所謂債務不履行之損害
    賠償義務：
    最高法院八十七年度台上字第一０二五號判決亦明示：「廣告僅為要約之誘引，
    兩造間所簽訂之契約書中並未將其廣告之內容列為契約條款．．．故上訴人以廣
    告主張本件房屋有重大瑕疵，據而為解除契約之意思表示，自為法所不許，且果
    上訴人認為景觀為契約之要素，自可於契約中明定，今契約中並無此約，上訴人
    以　此指責本件房屋有瑕疵，尚嫌無據。」，是廣告僅為要約之誘引，本件被告
    與原告所簽訂之買賣契約書中並未將原告主張之任何廣告內容列為契約條款，亦
    即原告起訴主張之休閒設施部分，並不包括於本件買賣契約中，原告以該廣告主
    張本件房屋有重大瑕疵，據而為解除契約之意思表示，自應為法所不許。按企業
    經營者之廣告責任，在消費者保護法第二十二條僅規定，「企業經營者應確保廣
    告內容之真實，針對消費者所負之義務不得低於廣告之內容」。並無言明「廣告
    之內容應屬契約之一部」，故被告於廣告文件上明白表示將房屋列為買賣契約之
    範圍，其餘休閒設施部份不列入買賣契約之內容，以此推論，被告並不違反消費
    者保護法第二十二條之規定。
  (五)原告所提之「白雲山莊俱樂部」廣告，非本件買賣契約之內容，即非屬本件買賣
    契約之公共設施範圍，被告自無履行之義務：
    (1)否認原告所陳稱係因「白雲山莊俱樂部」廣告，而購買白雲山莊之主張，原告
      就此有利於己之事實，依法應負舉證之責。
    (2)依被告與原告簽立之本件買賣契約書第廿條約定：「附件內容及效力（一）本
      約之附件視為本約之一部份，與本約具同等效力，雙方需同時履行。（二）本
      契約之附件如下：『附件一：房屋及土地買賣價款分期付款表。』、『附件二
      ：車位買賣價款分期付款表。』、『附件三：代辦貸款委託書。』、『附件四
      ：代刻印章授權書。』、『附件五：建材設備說明書。』、『附件六：管理公
      約。』」，而於附件五建材設備說明書之「公共設施」項目約定：「一樓庭園
      景觀係經名師精心規劃，包括庭園四周設置典雅花台，庭園上植草皮樹叢，四
      季花卉，精緻迴廊步道。」，是除上述文件外，其他文件並不構成契約之一部
      分，無拘束被告之效力，原告所指稱之相關銷售廣告海報內容，非屬契約附件
      ，而不視同本約內容，被告自無履行之義務。
  (六)「白雲山莊俱樂部」係有別於「白雲山莊」之另一主體：
    (1)「白雲山莊俱樂部」已陸續完工營運且產權及經營管理權均屬被告所有，係有
      別於「白雲山莊」之另一主體，「白雲山莊」之住戶，僅享有申入會時，得免
      繳納入會費或月會而已。
    八十六年五月本件俱樂部籌備處成立，民國八十七年三月本件金典俱樂部球館
      發包施作（含避球館、羽球館、戶外網球館、運動休憩區及更衣室．．．等等
      ）。民國八十八年九月份俱樂部球館開幕，取名為全球風，並局部正式對外開
      放。
    八十八年十一月本件金典俱樂部健身房及兒童娛樂中心暨中西餐廳發包施作（
      含健身區、室內攀岩場、空中韻律舞台、生理評估區、男女更衣室、後勤辦公
      室、兒童中心含靜態動態活力區）。民國八十九年五月俱樂部健身館取名為雅
      風超健康世界，及餐廳正式對外營運開放會員使用。
    此等開幕儀式及營運之事實有照片影本及會員簽到表、本件俱樂部繳款日報表
      可稽。
    本件俱樂部與遊樂休閒設施之土地取得及造價已支出及未支出之投資預算概估
      為十六億二千一百四十八萬二千八百五十六元，遠超過本件房地之賣價，且「
      白雲山莊」之總戶數僅二百七十六戶，而購買白雲山莊之住戶就本件俱樂部亦
      僅如原告所稱得成為本件俱樂部之「住戶會員」，即享有免入會費九萬元之優
      惠，純屬附贈之性質，惟仍需另外繳納保證金七萬元，及設施使用管理費，即
      本件俱樂部所有權實係屬被告所有，係另獨立於「東帝士白雲山莊」，而得另
      外招募會員。
    (2)有關原告與本件俱樂部間之權義關係陳述如下：
      １按依據當事人間所約定之會員約定書及金典俱樂部ＶＩＰ（尊爵）會員約定
        書特別條款第一條：本特別條款所稱之住戶會員係指購買「東帝士股份有限
        公司白雲山莊」之不動產產權，經繳納保證金、相關費用、及繳付相關資料
        後成為金典俱樂部（原白雲健康俱樂部）之尊爵會員。本俱樂部發予正卡乙
        張予產權登記名義人及家庭副卡予所有權人之配偶及直系親屬使用。
      ２第八條住戶入會申請手續
        Ａ索取並填寫入會申請表乙份。
        Ｂ填具簽字卬鑑卡兩張。嗣後會員權利轉讓或變更名義時，均以該簽字印鑑
          卡之內容為準
        Ｃ繳交住戶會員及家庭副卡成員二吋相片各四張。
        Ｄ繳交戶口名簿影本及身份證影本各乙份。
        Ｅ繳交保證金並取得保證金暫保管條乙份。
        前開手續任一項未完成者，均不得享有會員資格。
      ３第九條：住戶會員無須繳交入會費，但須繳交保證金及每月月會費及月基本消
        費。
        特許貴戶（即原告甲○○）得免繳每月月費。
    (3)據上證據資料可知，購買白雲山莊不動產之住戶，並非即當然成為本件俱樂部
      之會員。被告全盈隆公司僅係優惠住戶加入本件俱樂部時，得免繳入會費新台
      幣九萬元（原告甲○○部分多優惠免繳交每月月會）而已，但欲成為本件俱樂
      部正式會員，則需繳納入會保證金七萬元及月基本消費、每次消費之器材使用
      管理費，且前開契約第八條所訂手續任一項未完成者，均不得享有會員資格。
　　　而且此入會之權利，倘住戶不願負擔繳納保證金等上開義務時，住戶依約亦可
　　　放棄該項權利。
　　(4)查原告甲○○迄今均未繳交前開保證金七萬元、每月月基本消費等等費用，及
　　　辦理相關入會手續，即尚非屬本件俱樂部之正式會員，對於本件俱樂部實無任
　　　何權利得以主張。
  (七)白雲山莊平均每坪售價低於當時行情，並無因本件俱樂部而有提高售價：
    查八十三年間，「白雲山莊」銷售平均單價為二十點五萬元／坪，而汐止地區同
    時推出預售屋之山坡地建築：「水蓮山莊」每坪單價廿二萬至廿七萬不等、「研
    究苑NO2」每坪平均單價廿三萬元、「中研宏光NO2」每坪平均單價廿一點五萬元
    ，此等事實有八十三年不動產市場年鑑可佐。相較之下，「白雲山莊」之每坪售
    價低於當時行情二、三萬不等，是被告全盈隆公司亦無因本件俱樂部而拉抬房價
    出售之情事。
  (八)原告依民法第三百五十六條第二項視為承認所受領之本件房地，無主張瑕疵擔保
    之權利：
    民法第三百五十六條第一、二項規定，「買受人應按物之性質，依通常程序從速
    檢查其所受領之物。如發現有應由出賣人負擔保責任之瑕疵時，應即通知出賣人
    。」「買受人怠於為前向之通知者，除依通常之檢查不能發現之瑕疵外，視為承
    認其所受領之物。」原告於八十九年二月一日即自被告處受領本件房地，有交屋
    工程點收單、簽收單、交屋及車位憑證回執聯可證。原告起訴所主張之「瑕疵」
    皆非「不能即知之瑕疵」，然在受領房地時，原告未就其所認瑕疵之事實為任何
    保留之聲明，只在點收單上註明「浴室磁磚未貼補、馬桶恢復原狀、地上有污物
    、緩降帶油杯肥皂盤日後領取」等意見，並親自在簽收單上簽名，表示「產權移
    轉後之結算清單及相關資料無誤」。依法應認原告已承認所受領之本件房地，不
    得再主張被告有瑕疵擔保責任。
  (九)原告之請求已逾除斥期間：
    退一步言，即使原告的點收單可視為民法第三百五十六條發現瑕疵之通知，原告
    也應依民法第三百六十五條在點收後六個月內行使其減少價金請求權。然原告遲
    至九十一年三月方起訴，早已逾除斥期間。
  (十)綜上所述，因被告並無原告主張之違反契約情事，且原告依民法第三百五十六條
    第二項已失主張瑕疵擔保之權利，故原告依民法第三百五十四條及第三百五十九
    條之規定，請求減少價金，及主張就被告房屋尾款依十七萬一千一百一十八元主
    張抵銷，並確認原告交付被告用以擔保尾款價金之本票、票號００二０三七，其
    中依十七萬一千一百一十八元之本票債權不存在之請求，而請求被告賠償如第一
    項聲明所載之金額，並無理由。
三、證據：提出
    一：台北縣政府工務局使用執照。
    二：最高法院八十七年度台上字第一０二五號判決。
    三：白雲山莊廣告。
    四：照片影本乙份。
    五：會員簽到表、本件俱樂部繳款日報表影本乙份。
    六：投資預算概估單乙份。
    七：會員約定書及金典俱樂部VIP（尊爵）會員約定書特別條款影本乙份。
    八：八十三年不動產市場年鑑
    九：交屋工程點收單乙紙
    十：簽收單乙紙
    十一：交屋、車位憑證回執聯乙紙
    理　　由
一、程序方面：
    原告於九十年八月二十九日另以書狀主張情事變更，依民法第二百二十七條之二
    規定，請求減少價金；惟被告隨即反對此一追加。本院認此原告追加此一訴訟標
    的將影響被告防禦，故被告此部分抗辯應予採取。（本件是否合於民法二百二十
    七條之二要件，原告應自行研究。）
二、雙方所同意、不爭執事項：
    原告於八十六年六月十二日，向東帝士公司訂購位於台北縣汐止市○○街○○段
    東勢小斷六一之二地號土地上「白雲山莊」編號Ｃ６棟二樓乙戶（含基地），又
    於同年八月十一日加購編號Ｂ７４車位乙個，總價五百三十四萬元。事後，東帝
    土公司將經營權轉讓予被告，被告承受東帝士公司全部權義。原告僅餘十七萬一
    千一百十八元尾款未付，被告則持有原告為擔保付款所簽發發票日八十八年六月
    十二日，未載到期日，票號００二０三七號，面額五十三萬四千元本票一張。被
    告已將將主建物、基地所有權移轉予被告，並交付使用。建商當年售屋廣告提及
    「白雲山莊俱樂部」各項休閒設施，至今尚未完全完工。
三、爭執要旨：
    (1)銷售廣告所提及「白雲山莊俱樂部」，是否係「白雲山莊」公共設施之一部：
      原告主張該部分屬公共設施之一部，被告辯稱簽約時已排除廣告文件為契約之
      一部，白雲山莊俱樂部係另一獨立建物。
    (2)被告主張瑕疵擔保請求權，是否已逾除斥期間？
      原告採否定說，被告持肯定說。
四、廣告與契約關係：
    原告主張本件廣告應為契約之一部；被告辯稱二者並無必然關係，雙方簽約時已
    排除廣告文件為契約之一部，白雲山莊俱樂部係另一獨立建物。經本院調查：
    (1)按消費者保護法第二十二條「企業經營者應確保廣告內容之真實，其對消費者
      所負之義務不得低於廣告之內容」，至於消費者與企業經營者間權利義務，則
      應視具體情形─例如：相關事項在廣告中所占比例、對於當事人有無重要性、
      業者於締約時是否已做必要告知．．．，以決定是否受廣告所拘束。
    (2)東帝士公司於出售本件預售屋前，確以明顯廣告篇幅介紹相關休閒措施，且該
      部分復為企業經營者所籌劃，足見其預計「白雲山莊俱樂部」為「白雲山莊」
      生活機能一部，此有被告所提出廣告影本可證。再者，「白雲山莊俱樂部」係
      多項運動休閒措施之綜合體，對於現代人日常生活亦占有一定比重；如謂此等
      設施與白雲山莊無甚關連，建設公司又何須以此等鉅幅版面加以介紹，藉以吸
      引消費者？在此種情形下，相對人於締約時，亦受此一廣告而影響；締約時，
      建商既未明顯告知此等設施不在公共設施範疇，本院參酌消費者保護法第二十
      二條規定本旨，認為東帝士公司並無意將「白雲山莊俱樂部」廣告排除於契約
      之外。
    (3)至於被告所舉最高法院八十七年度台上字第一０二五號判決雖表示：「廣告僅
      為要約之誘引，兩造間所簽訂之契約書中並未將其廣告之內容列為契約條款．
      ．．故上訴人以廣告主張本件房屋有重大瑕疵，據而為解除契約之意思表示，
      自為法所不許，且果上訴人認為景觀為契約之要素，自可於契約中明定，今契
      約中並無此約，上訴人以此指責本件房屋有瑕疵，尚嫌無據。」云云；由於該
      件交易早在八十一年即發生，當時消費者保護法尚未公佈實施，況被告並未提
      供相關資料以明瞭該案爭執事項在廣告所佔比重，自不得僅憑該件判決部分理
      由即推論廣告與契約無必然關連。
    (4)再者，被告復舉本件買賣契約書第廿條約定，主張該條所約定附件方視同契約
      文件之一部。然而，此一條款僅足以說明雙方明文採用之契約文件；至於雙方
      並未約定之文件是否當然排除在外，仍應參酌消費者保護法第二十條之本旨以
      認定。本院認為「白雲山莊俱樂部」在廣告中所占有一定比例、對於當事人具
      有重要性、業者於締約時亦未明白表示排除此等文件，仍應將廣告視為契約條
      款一部。
    從而，原告主張「白雲山莊俱樂部」屬於「白雲山莊」公共設施一部，應屬可信
    ；被告所辯不足採取。（註：雖係公共設施之一部，俱樂部經營者與經營方式、
    是否收費費用、有無對外開放等項，由於本件契約相關文件均未加以規範，仍視
    其管理使用規則而定）
五、除斥期間方面：
    原告主張被告尚未交付公共設施，車位也未點交，因車位是在白雲山莊俱樂部那
    一棟云云（見審理卷第九七頁）；被告則辯稱早已交付，已逾瑕疵擔保之除斥期
    間等語。經查：
    (1)民法就瑕疵擔保設有下列規定：
　　　第三百五十四條
        物之出賣人對於買受人，應擔保其物依第三百七十三條之規定危險移轉於買
        受人時無滅失或減少其價值之瑕疵，亦無滅失或減少其通常效用或契約預定
        效用之瑕疵。但減少之程度，無關重要者，不得視為瑕疵。
        出賣人並應擔保其物於危險移轉時，具有其所保證之品質。
      第三百五十六條第一項
        買受人應按物之性質，依通常程序從速檢查其所受領之物。如發見有應由出
        賣人負擔保責任之瑕疵時，應即通知出賣人。
      第三百五十九條
        買賣因物有瑕疵，而出賣人依前五條之規定，應負擔保之責者，買受人得解
        除其契約或請求減少其價金。但依情形，解除契約顯失公平者，買受人僅得
        請求減少價金。
      第三百六十五條
        買受人因物有瑕疵，而得解除契約或請求減少價金者，其解除權或請求權，
        於買受人依第三百五十六條規定為通知後六個月間不行使或自物之交付時起
        經過五年而消滅。
        前項關於六個月期間之規定，於出賣人故意不告知瑕疵者，不適用之。
    (2)被告辯稱原告於八十九年二月一日即自被告處受領本件房地，原告並未針對白
      雲山莊俱樂部保留之聲明，只在點收單上註明「浴室磁磚未貼補、馬桶恢復原
      狀、地上有污物、緩降帶油杯肥皂盤日後領取」等意見，並親自在簽收單上簽
      名，表示「產權移轉後之結算清單及相關資料無誤」；車位亦已交付。此有交
      屋工程點收單、簽收單、交屋及車位憑證回執聯影本可證。
    (3)原告對右述文件並不爭執，仍辯稱公共設施並未交付。然而，公共設係並非專
      有或專用財產，理論上無法逐一點交於買受人，相關瑕疵應於主建物與基地交
      付時為買受人所察覺。原告既於八十九年二月一日交付本件房地與車位，則被
      告當時顯已察覺「白雲山莊俱樂部」尚未完工等情，竟遲至九十一年三月十二
      日始向本院起訴，顯已逾越六個月除斥期間。
    因此，被告所為除斥期間之抗辯，合於法律規定，應屬採信。
六、原告依據疵擔保減少價金請求權（消費者保護法第二十二條並非請求權基礎，但
    影響契約關係），請求被告(1)給付原告一百五十二萬八千八百八十二元，及自起
    訴狀繕本送達次日起（即九十一年三月二十一日）至清償日止，按年息百分之五
    計算之利息。(2)確認被告持有原告於八十八年六月十二日所簽發，未載到期日，
    票號００二０三七號，面額五十三萬四千元中十七萬一千一百十八元之本票債權
    不存在。(3)被告應將前述本票返還予原告。於法不合，應予駁回。
七、原告受敗訴判決，其假執行之聲請即失所依據，應併予駁回。
八、因本案事證已臻明確，兩造其餘主張陳述及所提之證據，均毋庸再予審酌，附此
    說明。
九、綜上所論，原告之訴為無理由，依民事訴訟法第七十八條，判決如主文。（一、
    二審訴訟費用係法院所收取之各項費用，不含律師費等費用。）
中　　　華　　　民　　　國　　九十一　　年　　 十一　　 月　　二十二 　 日
                                    民事第二庭法官    吳燁山
右為正本，係照原本作成。
如對本判決不服，應於送達後廿日內，向本院提出上訴狀（應按對方人數提出影本）
；財產權訴訟，應按上訴利益百分之一．六五，繳納上訴費。另提出雙掛號郵票十份
─每份三十四元。
中　　　華　　　民　　　國　　九十一　　年　　 十一　　 月　　二十二 　 日
　　　　　　　　　　　　　　　　 　　　 法院書記官　　柯月英
